臺灣臺中地方法院刑事判決             100年度易字第2410號
公  訴  人  臺灣臺中地方法院檢察署檢察官
被      告  林彥銘
上列被告因竊盜案件，經檢察官提起公訴（100 年度偵緝字第93
2 號、100 年度偵字第12545 號），被告就被訴事實為有罪之陳
述，經本院聽取當事人意見後，認宜進行簡式審判程式，裁定進
行簡式審判程式，判決如下：
    主      文
林彥銘於夜間侵入住宅竊盜，累犯，處有期徒刑柒月；又於夜間
侵入住宅竊盜，累犯，處有期徒刑柒月；又竊盜，累犯，處有期
徒刑肆月。應執行有期徒刑壹年貳月。
    事實及理由
壹、犯罪事實：
    林彥銘前因侵占案件，經本院判處有期徒刑4 月確定，於民
    國97年5 月23日易科罰金而執行完畢。詎猶不知悔改，復意
    圖為自己不法之所有，為下列竊盜犯行：
    一於99年11月4 或5 日凌晨0 時至1 時許，至臺中市西區○
      ○○○街32號1 樓林妙玲住處，以手伸入林妙玲住處鐵窗拉
      啟門栓打開後門後，侵入林妙林住處，徒手竊取林妙玲所
      有之集郵冊6 本。得手後，於同日14時40分至16時許間，
      持至臺中市○○路之跳蚤市場變賣與姓名、年籍不詳之人
      （不知情），得款新臺幣（下同）2,300 元。
    二於99年11月20日凌晨0 時至1 時許間，以同上方式，侵入
      林妙玲上開住處，徒手竊取集郵冊6 、7 本、紀念幣1 組
      、書籍1 批、床單組1 組、水壺1 個及泡麵2 大包。得手
      後，於同日下午14時40分至16時許間，持上開竊得之集郵
      冊及紀念幣至同上跳蚤市場變賣與姓名、年籍不詳之人（
      不知情），得款8 、900 元。
    三於99年11月21日16時3 分許，以其任職「銨達企業有限公
      司」（址設臺中市南屯區○○○路○ 段333 號）所持有之
      鑰匙，侵入該公司內（無證據證明有人居住，侵入他人建
      築物部分未據告訴），竊取其僱主王慶田所有之聲寶廠牌
      液晶電視1 臺。得手後，持往同上跳蚤市場變賣與姓名、
      年籍不詳之人（不知情），得款6,800 元。
    嗣林妙玲、王慶田發現遭竊後，報警處理，經警在林妙玲上
    開住處採得林彥銘之指紋，另調閱監視器錄影畫面，而循線
    查獲上情。
貳、認定犯罪事實所憑證據及理由：
  一按除簡式審判程序、簡易程序及第376 條第1 款、第2 款所
    列之罪之案件外，第一審應行合議審判，刑事訴訟法第284
    條之1 定有明文。本件被告林彥銘所犯竊盜案件，係屬刑事
    訴訟法第376 條第2 款所列之竊盜罪之案件，依上開條文規
    定，第一審自毋庸行合議審判，先予敘明。
  二被告所犯刑法第321 條第1 項第1 款（修正前）及同法第32
    0 條第1 項之罪，係死刑、無期徒刑、最輕本刑為3 年以上
    有期徒刑以外之罪，其等於審理程序就前揭被訴事實為有罪
    之陳述，經告知簡式審判程序之旨，並聽取其等與公訴人之
    意見後，本院裁定進行簡式審判程序，是本件之證據調查，
    依刑事訴訟法第273 條之2 規定，不受同法第159 條第1 項
    、第161 條之2 、第161 條之3 、第163 條之1 及第164 條
    至第170 條規定之限制，合先敘明。
  三上開犯罪事實，業經證人即被害人林妙玲、王慶田於警詢及
    偵訊（證人林妙玲部分）時證述明確，並有內政部警政署刑
    事警察局99年12月22日刑紋字第0990174538號指紋鑑定書、
    證物採驗紀錄表、臺中市警察局（現改制為臺中市政府警察
    局）第一分局現場勘察報告、現場採證相片、監視攝影機翻
    攝照片等件附卷可參。被告就上開犯罪事實亦坦承不諱，是
    被告之自白與相關證據均相符合，本件事證明確，被告之犯
    行均堪認定。
、論罪科刑之理由：
  一被告行為後，刑法第321 條於100 年1 月26日修正公布，並
    於同年1 月28日日施行。修正後刑法第321 條第1 項規定「
    犯竊盜罪而有下列情形之一者，處6 月以上、5 年以下有期
    徒刑，得併科新臺幣10萬元以下罰金：一、侵入住宅或有人
    居住之建築物、船艦或隱匿其內而犯之者。」較修正前刑法
    第321 條第1 項規定，增加得併科新臺幣10萬元以下罰金之
    規定，修正後之規定非較有利於被告，依刑法第2 條第1 項
    前段之規定，應適用修正前刑法第321 條第1 項規定論處。
  二核被告犯罪事實一二所為，均係犯修正前刑法第321 條第1
    項第1 款於夜間侵入住宅竊盜罪，犯罪事實三部分，則係犯
    刑法第320 條第1 項之竊盜罪。
  三被告前因侵占案件，經本院判處有期徒刑4 月確定，於97年
    5 月23日易科罰金而執行完畢，有臺灣高等法院被告前案紀
    錄表1 份在卷可稽。被告於受徒刑之執行完畢後，5 年以內
    故意再犯本件有期徒刑以上之罪，均為累犯，應各依刑法第
    47條第1 項加重其刑。
  四被告所犯上開3 罪，犯意各別，行為各自獨立，應分論併罰
    之。
  五本院審酌被告前有詐欺、侵占、竊盜、公共危險等前科，可
    認被告素行不端，亦未從先前徒刑之執行習得教訓；被告於
    案發期間從事特種行業工作，月收入約3 至5 萬元，仍一再
    竊取被害人之財物，顯見被告尊重他人財產權觀念薄弱，影
    響社會治安及被害人住居安寧，誠屬不該，惟念及被告行竊
    過程平和，犯後具有悔意，態度尚佳，暨被告為軍校專科畢
    業等一切情狀，分別量處如主文所示之刑，並定其應執行之
    刑。
  六公訴意旨另以：被告犯罪事實一二部分，以伸手入鋁門縫之
    踰越安全設備方式打開門鎖，侵入被害人林妙玲住處竊盜，
    另涉犯刑法第321 條第1 項第2 款之加重竊盜罪嫌。惟按刑
    法第338 條第1 項第2 款（即修正前刑法第321 條第1 項第
    2 款）所謂毀越門扇牆垣，係指毀損或超越及踰越門扇牆垣
    而言，與用鑰匙開鎖啟門入室者不同。司法院解釋所謂越進
    門扇牆垣，其越進二字亦應解為超越或踰越而進，非謂啟門
    入室即可謂之越進，最高法院22年上字第454 號判例要旨可
    資參照。本件犯罪事實一二部分，被告否認破壞被害人住處
    後門之門栓，供稱伊係以手伸入鐵窗拉啟門栓打開後門之方
    式，進入被害人住處竊盜等語，而警方於被害人住處之門、
    櫃子、桌子等光滑處以粉末採證結果，僅在書籍表面及除濕
    機表面分別採獲被告之指紋3 枚、5 枚，並未於後門上採得
    被告之指紋，有臺中市警察局第一分局現場勘察報告附卷可
    稽，則後門之門栓是否為被告所破壞，並無證據可資佐證。
    又被告從鐵窗伸手進入拉啟門栓打開後門，啟門入室，並未
    毀損、超越或踰越門扇，依前揭最高法院之見解，自不構成
    刑法第321 條第1 項第2 款之踰越門扇加重竊盜罪，就此部
    分，原應為無罪判決之諭知，然檢察官認此部分與被告前開
    有罪部分，為單純一罪之關係，爰不另為無罪之諭知，附此
    敘明。
肆、適用之法律：
    依刑事訴訟法第284 條之1 、第273 條之1 第1 項、第299
    條第1 項前段、刑法第2 條第1 項前段、第321 條第1 項第
    1 款（修正前）、第320 條第1 項、第47條第1 項、第51條
    第5 款，刑法第1 條之1 第1 項、第2 項前段，判決如主文
    。
本案經檢察官黃勝裕到庭執行職務。
中    華    民    國  100     年    9     月    28    日
                  刑事第十六庭  法  官  楊欣怡
以上正本證明與原本無異。
如不服本判決應於收受判決後10日內向本院提出上訴書狀，並應
敘述具體理由；其未敘述上訴理由者，應於上訴期間屆滿後20日
內向本院補提理由書狀(均須按他造當事人之人數附繕本)「切勿
逕送上級法院」。
告訴人或被害人對於判決如有不服具備理由請求檢察官上訴者，
其上訴期間之計算係以檢察官收受判決正本之日期為準。
                                書記官  黃泰能
中    華    民    國   100    年    9     月    28    日
附錄論罪科刑法條：
中華民國刑法第320條
意圖為自己或第三人不法之所有，而竊取他人之動產者，為竊盜
罪，處5  年以下有期徒刑、拘役或 5 百元以下罰金。
意圖為自己或第三人不法之利益，而竊佔他人之不動產者，依前
項之規定處斷。
前二項之未遂犯罰之。
修正前中華民國刑法第321條
犯竊盜罪而有左列情形之一者，處6 月以上、5 年以下有期徒刑
：
一、於夜間侵入住宅或有人居住之建築物、船艦或隱匿其內而犯
    之者。
二、毀越門扇、牆垣或其他安全設備而犯之者。
三、攜帶兇器而犯之者。
四、結夥三人以上而犯之者。
五、乘火災、水災或其他災害之際而犯之者。
六、在車站或埠頭而犯之者。
前項之未遂犯罰之。